Config:
  hfst:
    Gen: ../../../src/generator-gt-norm.hfst
    Morph: ../../../src/analyser-gt-norm.hfst
  xerox:
    Gen: ../../../src/generator-gt-norm.xfst
    Morph: ../../../src/analyser-gt-norm.xfst
    App: lookup


# Comments after each adjective:
# ok = checked against
# ? = not checked

# Even syllable adjectives belonging to BUORRE, ALKI, LAIKI, SEARRA, LODJI, JUHKKIS, NUORRA, RIEKTA, HAHTTI, UHCC, JEAGOHEAPMI, ISSORAS, DABALAS, DEARVVASLAS, STUORIBUS, JIEDNAI, AKTIIVA, 

Tests:
  Adj - buorre: # BUORRE
    buorre+A+Sg+Nom: buorre
    buorre+A+Sg+Gen: buori
    buorre+A+Sg+Acc: buori
    buorre+A+Sg+Ill: buorrái
    buorre+A+Sg+Loc: buoris
    buorre+A+Pl+Acc: buriid
    buorre+A+Pl+Com: buriiguin
    buorre+A+Comp+Sg+Nom: buoret
    buorre+A+Comp+Pl+Acc: buorebuid
    buorre+A+Superl+Sg+Nom: buoremus
    buorre+A+Superl+Pl+Loc: buoremusain

  Adj - álki: # ALKI
    álki+A+Attr: álkes
    álki+A+Sg+Nom: álki
    álki+A+Sg+Gen: álki
    álki+A+Sg+Acc: álki
    álki+A+Sg+Ill: álkái
    álki+A+Sg+Loc: álkis
    álki+A+Pl+Acc: álkiid
    álki+A+Pl+Com: álkiiguin
    álki+A+Comp+Sg+Nom: álkit
    álki+A+Comp+Pl+Acc: álkibuid
    álki+A+Superl+Sg+Nom: álkimus
    álki+A+Superl+Pl+Loc: álkimusain
    álki+A+Der/at+Adv: álkit

  Adj - buoidi: # LAIKI
    buoidi+A+Attr: buoiddes
    buoidi+A+Sg+Nom: buoidi
    buoidi+A+Sg+Gen: buoiddi
    buoidi+A+Sg+Acc: buoiddi
    buoidi+A+Sg+Ill: buoidái
    buoidi+A+Sg+Loc: buoiddis
    buoidi+A+Pl+Acc: buiddiid
    buoidi+A+Pl+Com: buiddiiguin
    buoidi+A+Comp+Sg+Nom: buoiddit
    buoidi+A+Comp+Pl+Acc: buoiddibuid
    buoidi+A+Superl+Sg+Nom: buoiddimus
    buoidi+A+Superl+Pl+Loc: buoiddimusain
    buoidi+A+Der/at+Adv: buoiddit

  Adj - geaŋga: # SEARRA
    geaŋga+A+Attr: geaŋggas
    geaŋga+A+Sg+Nom: geaŋga
    geaŋga+A+Sg+Gen: geaŋgga
    geaŋga+A+Sg+Acc: geaŋgga
    geaŋga+A+Sg+Ill: geŋgii
    geaŋga+A+Sg+Loc: geaŋggas
    geaŋga+A+Pl+Acc: geaŋggaid
    geaŋga+A+Pl+Com: geaŋggaiguin
    geaŋga+A+Comp+Sg+Nom: geaŋggat
    geaŋga+A+Comp+Pl+Acc: geaŋggabuid
    geaŋga+A+Superl+Sg+Nom: geaŋggamus
    geaŋga+A+Superl+Pl+Loc: geaŋggamusain
    geaŋga+A+Der/at+Adv: geaŋggat
    
  Adj - šluhtu: # HOHPI
    šluhtu+A+Attr: šluđus
    šluhtu+A+Sg+Nom: šluhtu
    šluhtu+A+Sg+Gen: šluđu
    šluhtu+A+Sg+Acc: šluđu
    šluhtu+A+Sg+Ill: šluhtui
    šluhtu+A+Sg+Loc: šluđus
    šluhtu+A+Pl+Acc: šluđuid
    šluhtu+A+Comp+Sg+Nom: šluđut
    šluhtu+A+Pl+Com: šluđuiguin
    šluhtu+A+Comp+Pl+Acc: šluđubuid
    šluhtu+A+Superl+Sg+Nom: šluđumus
    šluhtu+A+Superl+Pl+Loc: šluđumusain
    šluhtu+A+Der/at+Adv: šluđut


  Adj - uidni: # LODJI
    uidni+A+Attr: [uinnes, uinnis]
    uidni+A+Sg+Nom: uidni
    uidni+A+Sg+Gen: uinni
    uidni+A+Sg+Acc: uinni
    uidni+A+Sg+Ill: uidnái
    uidni+A+Sg+Loc: uinnis
    uidni+A+Pl+Acc: uinniid
    uidni+A+Comp+Sg+Nom: uinnit
    uidni+A+Pl+Com: uinniiguin
    uidni+A+Comp+Pl+Acc: uinnibuid
    uidni+A+Superl+Sg+Nom: uinnimus
    uidni+A+Superl+Pl+Loc: uinnimusain
    uidni+A+Der/at+Adv: uinnit

  Adj - njoammu: # JUHKKIS
    njoammu+A+Attr: njoammus
    njoammu+A+Sg+Nom: njoammu
    njoammu+A+Sg+Gen: njoammu
    njoammu+A+Sg+Acc: njoammu
    njoammu+A+Sg+Ill: njommui
    njoammu+A+Sg+Loc: njoammus
    njoammu+A+Pl+Acc: njoammuid
    njoammu+A+Pl+Com: njoammuiguin

  Adj - violeahtta: # NUORRA
    violeahtta+A+Attr: violeahtta
    violeahtta+A+Sg+Nom: violeahtta
    violeahtta+A+Sg+Gen: violeahta
    violeahtta+A+Sg+Acc: violeahta
    violeahtta+A+Sg+Ill: violehttii
    violeahtta+A+Sg+Loc: violeahtas
    violeahtta+A+Pl+Acc: violeahtaid
    violeahtta+A+Comp+Sg+Nom: violeahtat
    violeahtta+A+Pl+Com: violeahtaiguin
    violeahtta+A+Comp+Pl+Acc: violeahtabuid
    violeahtta+A+Superl+Sg+Nom: violeahtamus
    violeahtta+A+Superl+Pl+Loc: violeahtamusain
    violeahtta+A+Der/at+Adv: violeahtat

  Adj - riekta: # RIEKTA
    riekta+A+Attr: [riekta, rievttes, rivttes]
    riekta+A+Sg+Nom: riekta
    riekta+A+Comp+Sg+Nom: [rievttat, riektásut, riektásit, riektáset, riektáseabbo, riektásat, riektásabbo]
    riekta+A+Comp+Pl+Acc: [rievttabuid, riektáseappuid, riektásabbuid]
    riekta+A+Superl+Sg+Nom: [rievttamus, riektáseamos, riektásamos]
    riekta+A+Superl+Pl+Loc: [rievttamusain, riektásepmosiin, riektásamosiin]

  Adj - molsašuddi: # HAHTTI
    molsašuddi+A+Attr: molsašuddi
    molsašuddi+A+Sg+Nom: molsašuddi
    molsašuddi+A+Sg+Gen: molsašuddi
    molsašuddi+A+Sg+Acc: molsašuddi
    molsašuddi+A+Sg+Ill: molsašuddái
    molsašuddi+A+Sg+Loc: molsašuddis
    molsašuddi+A+Pl+Acc: molsašuddiid
    molsašuddi+A+Pl+Com: molsašuddiiguin

  Adj - seaggi: # UHCC
    seaggi+A+Attr: [seakkes, seakka]
    seaggi+A+Sg+Nom: seaggi
    seaggi+A+Sg+Gen: seakki
    seaggi+A+Sg+Acc: seakki
    seaggi+A+Sg+Ill: seaggái
    seaggi+A+Sg+Loc: seakkis
    seaggi+A+Pl+Acc: sekkiid
    seaggi+A+Comp+Sg+Nom: seakkit
    seaggi+A+Pl+Com: sekkiiguin
    seaggi+A+Comp+Pl+Acc: seakkibuid
    seaggi+A+Superl+Sg+Nom: seakkimus
    seaggi+A+Superl+Pl+Loc: seakkimusain
    seaggi+A+Der/at+Adv: seakkit

  Adj - čuolmmaheapme: # JEAGOHEAPMI
    čuolmmaheapme+A+Attr: čuolmmahis
    čuolmmaheapme+A+Sg+Nom: čuolmmaheapme
    čuolmmaheapme+A+Sg+Gen: [čuolmmaheame, čuolmmaheami]
    čuolmmaheapme+A+Sg+Acc: [čuolmmaheame, čuolmmaheami]
    čuolmmaheapme+A+Sg+Ill: čuolmmaheapmái
    čuolmmaheapme+A+Sg+Loc: [čuolmmaheames, čuolmmaheamis]
    čuolmmaheapme+A+Pl+Acc: čuolmmahemiid
    čuolmmaheapme+A+Pl+Com: čuolmmahemiiguin
    čuolmmaheapme+A+Der/at+Adv: [čuolmmaheamit, čuolmmaheamet]


  Adj - beavkálas: # ISSORAS
    beavkálas+A+Attr: beavkálas
    beavkálas+A+Sg+Nom: beavkálas
    beavkálas+A+Sg+Gen: beavkálasa
    beavkálas+A+Sg+Acc: beavkálasa
    beavkálas+A+Sg+Ill: beavkálassii
    beavkálas+A+Sg+Loc: beavkálasas
    beavkálas+A+Pl+Acc: beavkálasaid
    beavkálas+A+Pl+Com: beavkálasaiguin
    beavkálas+A+Comp+Sg+Nom: [beavkáleabbo, beavkálabbo, beavkálut, beavkálit, beavkálet, beavkálat, beavkálasat]
    beavkálas+A+Comp+Pl+Acc: [beavkáleappuid, beavkálabbuid, beavkálasabuid]
    beavkálas+A+Superl+Sg+Nom: [beavkáleamos, beavkálamos, beavkálasamus]
    beavkálas+A+Superl+Pl+Loc: [beavkálepmosiin, beavkálamosiin, beavkálasamusain]
    beavkálas+A+Der/at+Adv: beavkálasat

  Adj - jiešheanalaš: # DABALAS
    jiešheanalaš+A+Attr: jiešheanalaš
    jiešheanalaš+A+Sg+Nom: jiešheanalaš
    jiešheanalaš+A+Sg+Gen: jiešheanalačča
    jiešheanalaš+A+Sg+Acc: jiešheanalačča
    jiešheanalaš+A+Sg+Ill: jiešheanalažžii
    jiešheanalaš+A+Sg+Loc: jiešheanalaččas
    jiešheanalaš+A+Pl+Acc: jiešheanalaččaid
    jiešheanalaš+A+Pl+Com: jiešheanalaččaiguin
    jiešheanalaš+A+Comp+Sg+Nom: [jiešheanaleabbo, jiešheanalabbo, jiešheanalut, jiešheanalit, jiešheanalet, jiešheanalat, jiešheanalaččat]
    jiešheanalaš+A+Comp+Pl+Acc: [jiešheanaleappuid, jiešheanalabbuid, jiešheanalaččabuid]
    jiešheanalaš+A+Superl+Sg+Nom: [jiešheanaleamos, jiešheanalamos, jiešheanalaččamus]
    jiešheanalaš+A+Superl+Pl+Loc: [jiešheanalepmosiin, jiešheanalamosiin, jiešheanalaččamusain, jiešheanalaččamusain]
    jiešheanalaš+A+Der/at+Adv: jiešheanalaččat

  Adj - vuordevaš: # DEARVVASLAS
    vuordevaš+A+Attr: vuordevaš
    vuordevaš+A+Sg+Nom: vuordevaš
    vuordevaš+A+Sg+Gen: vuordevačča
    vuordevaš+A+Sg+Acc: vuordevačča
    vuordevaš+A+Sg+Ill: vuordevažžii
    vuordevaš+A+Sg+Loc: vuordevaččas
    vuordevaš+A+Pl+Acc: vuordevaččaid
    vuordevaš+A+Pl+Com: vuordevaččaiguin
    vuordevaš+A+Comp+Sg+Nom: vuordevaččat
    vuordevaš+A+Comp+Pl+Acc: vuordevaččabuid
    vuordevaš+A+Superl+Sg+Nom: vuordevaččamus
    vuordevaš+A+Superl+Pl+Loc: vuordevaččamusain
    vuordevaš+A+Der/at+Adv: vuordevaččat

  Adj - rittubuš: # STUORIBUS
    rittubuš+A+Comp+Attr: rittubuš
    rittubuš+A+Comp+Sg+Nom: rittubuš
    rittubuš+A+Comp+Sg+Gen: rittubučča
    rittubuš+A+Comp+Sg+Acc: rittubučča
    rittubuš+A+Comp+Sg+Ill: rittubužžii
    rittubuš+A+Comp+Sg+Loc: rittubuččas
    rittubuš+A+Comp+Pl+Acc: rittubuččaid
    rittubuš+A+Comp+Pl+Com: rittubuččaiguin

  Adj - biktaseaddjái: # JIEDNAI
    biktaseaddjái+A+Attr: biktaseaddjás
    biktaseaddjái+A+Sg+Nom: biktaseaddjái
    biktaseaddjái+A+Sg+Gen: biktaseaddjá
    biktaseaddjái+A+Sg+Acc: biktaseaddjá
    biktaseaddjái+A+Sg+Ill: biktaseaddjái
    biktaseaddjái+A+Sg+Loc: biktaseaddjás
    biktaseaddjái+A+Pl+Acc: biktaseaddjáid
    biktaseaddjái+A+Pl+Com: biktaseaddjáiguin
    biktaseaddjái+A+Comp+Sg+Nom: biktaseaddját
    biktaseaddjái+A+Comp+Pl+Acc: biktaseaddjábuid
    biktaseaddjái+A+Superl+Sg+Nom: biktaseaddjámus
    biktaseaddjái+A+Superl+Pl+Loc: biktaseaddjámusain
    biktaseaddjái+A+Der/at+Adv: biktaseaddjájit

  Adj - ekspressiiva: # AKTIIVA
    ekspressiiva+A+Attr: ekspressiiva
    ekspressiiva+A+Sg+Nom: ekspressiiva
    ekspressiiva+A+Sg+Gen: ekspressiivva
    ekspressiiva+A+Sg+Acc: ekspressiivva
    ekspressiiva+A+Sg+Ill: ekspressiivii
    ekspressiiva+A+Sg+Loc: ekspressiivvas
    ekspressiiva+A+Pl+Acc: ekspressiivvaid
    ekspressiiva+A+Pl+Com: ekspressiivvaiguin
    ekspressiiva+A+Comp+Sg+Nom: ekspressiivvat
    ekspressiiva+A+Comp+Pl+Acc: ekspressiivvabuid
    ekspressiiva+A+Superl+Sg+Nom: ekspressiivvamus
    ekspressiiva+A+Superl+Pl+Loc: ekspressiivvamusain
    ekspressiiva+A+Der/at+Adv: ekspressiivvat
